# 请教陈老师合并范围的问题

提问人：NIEDAREN 时间：2011-02-13 23:28:34
陈老师好。 A公司 2010 年期初期末均无合并范围子公司，即期初期末只有一个单体。但是 2010 年 8 月成立了一个全资子公司B，目的就是剥离一些资产及业务给B，再将B的股权全部转让出去。截至 2010 年 12 月，已办理完全部转让手续。 问题是： 2010 年财务报表是否需要编制合并报表?有没有相关的依据？

回答人：chenyiwei
个人理解，在你所说的案例中，年内曾经有过子公司，因此应当需要编制合并的利润表和现金流量表，以完整地反映出被剥离业务在设立全资子公司B到处置日这段时间的经营成果和现金流量情况，防范利用剥离进行的业绩粉饰。当然，如果被剥离的业务的资产、收入、利润规模相对于A的整体而言并不重大，也可基于重要性原则作简化的处理。

回答人：chenyiwei
回复 藤椅 NIEDAREN 的帖子在这个案例中，如果不编制合并报表，只能以重要性原则为依据，即不编制和提供合并报表不会导致对报表使用者产生重大误导。 由于本案例不涉及编制合并资产负债表，因此重要性的评价主要以损益和现金流量指标作为考虑依据。

回答人：chenyiwei
回复 地板 zhkj00 的帖子如果B执行中国新会计准则的，则B需要编制合并报表。 如果B执行《企业会计制度》的，则根据财会[2003]10号文第四条的规定判断是否需要编制合并报表。